臺灣彰化地方法院民事裁定　　　　　　　 96年度訴字第937號
原　　　告　新祥順通運有限公司
法定代理人　甲○○
被　　　告　乙○○
上列當事人間請求請求賠償損害事件，原告提起刑事附帶民事訴
訟，經本院刑事庭裁定移送，本院裁定如下：
    主  文
原告之訴及假執行之聲請均駁回。
    理  由
一原告起訴主張：被告於民國95年5月22日因過失在彰化縣田尾
  鄉○○路○段道路違規停放小客車，致乘騎機車之何瑞珍倒地
  ，滑進原告所有由受僱人孫建平駕駛之曳引車後輪，並遭碾壓
  而死亡，經檢察官以其涉嫌過失致死罪提起公訴。何瑞珍之父
  母已與原告和解，由原告賠償新臺幣（下同）350萬元（含強
  制汽車責任保險之保險人給付之保險金150萬元），原告與被
  告為共同侵權行為人，原告又已賠償何瑞珍之父母，而受讓對
  於被告之損害賠償請求權，自得依兩造1比9之過失比例，向被
  告求償200萬元之90％即180萬元，為此依侵權行為、連帶債務
  求償權之法律關係，請求被告給付原告180萬元，及自起訴狀
  繕本送達翌日起至清償日止按年息5％計算之利息，並陳明願
  供擔保，請准宣告假執行。
二按因犯罪而受損害之人，於刑事訴訟程序得附帶提起民事訴訟
  ，對於被告及依民法負賠償責任之人，請求回復其損害。刑事
  訴訟法第487條第1項定有明文。又原告之訴，有起訴不合程式
  或不備其他要件之情形者，法院應以裁定駁回之。但其情形可
  以補正者，審判長應定期間先命補正。民事訴訟法第249條第1
  項第6款及同項但書亦有規定。惟所謂因犯罪而受損害之人，
  係指因刑事被告之犯罪行為，而致其身體、自由、名譽或財產
  等個人權利，受有損害之人而言；如非因犯罪而受損害之人，
  於刑事訴訟程序附帶提起民事訴訟，既不合於刑事訴訟法第
  487條第1項規定，縱經刑事庭裁定移送民事庭，其起訴仍難謂
  已備合法要件，依民事訴訟法第249條第1項第6款規定，自應
  以裁定駁回之。經查：依原告主張之事實，檢察官係以被告涉
  嫌因過失致何瑞珍於死，將被告提起公訴，依上開說明，原告
  並非因檢察官起訴之犯罪事實侵害其個人私權致生損害，自難
  認係因犯罪而受損害之人，此不因原告嗣後有無與何瑞珍之父
  母和解，並由原告賠償損害，而異其結論。故原告於刑事訴訟
  程序附帶提起本件民事訴訟，難謂合法，且無從補正，本院刑
  事庭裁定移送，尚有未洽，自應裁定予以駁回。原告敗訴，其
  假執行之聲請，已失所附麗，一併駁回。
三本件原告係提起刑事附帶民事訴訟，經本院刑事庭裁定移送，
  依刑事訴訟法第504條第2項規定免納裁判費，故毋庸為訴訟費
  用負擔之諭知，附此敘明。
中　　華　　民　　國　　96　　年　　10　　月　　16　　日
                  民事第二庭    法　官　廖政勝
以上正本係照原本作成。
如對本裁定抗告，須於收受裁定正本後10內向本院提出抗告狀。
                                書記官  魏淑美
中　　華　　民　　國　　96　　年　　10　　月　　16　　日
